臺灣桃園地方法院交通事件裁定　　　　93年度交聲更字第10號
　　原處分機關　交通部公路總局嘉義區監理所雲林監理站
　　異　議　人
　　即受處分人　甲○○　男　四.
上列異議人即受處分人因違反道路交通管理處罰條例事件，對交
通部公路總局嘉義區監理所雲林監理站93年1 月27日所為處分（
原處分案號：雲監裁字第裁72─685900號、第裁72─Ａ00000000
號、第裁72─Ｄ0000 0000 號、第裁72─ＩＩ0000000 號、第裁
72─Ｄ1 Ａ418908號），聲明異議，本院裁定如下：
        主  文
交通部公路總局嘉義區監理所雲林監理站93年1 月27日如附表編
號二所示裁決書關於闖紅燈之處分及編號三(二)、四、五號所示裁
決書關於使用註銷之牌照行駛之處分均撤銷。
右撤銷部分甲○○不罰。
其餘異議均駁回。
        理  由
一、本件異議意旨略以：
（一）88年6 月17日下午2 時15分，異議人駕車行經臺中市太原
      五號橋，該地限速60公里，換算每秒速限16.66 公里，依
      採證之二張照片車輛位置相對比，第1 張照片顯示車輛前
      輪已過第1 個斑馬線，而下1 秒即第2 張照片顯示，車子
      前輪剛抵第2 個班馬線的中央，而這2 個斑馬線相距不到
      30 公 尺，顯示車速每秒在16公尺以下，並未超速，故如
      附表一所示處分應予撤銷。
（二）88年12月29日依台北市政府警察局大同分局所提出違規通
      知單載明違規地點為台北市○○○路，時間為下午6 點5
      分，然該地為台北市○○○○道，且是車流量最多的下班
      時間，異議人不必冒生命危險闖紅燈，又此次舉發並無相
      片佐證，故如附表二所示處分應予撤銷。
（三）90年6 月23日上午7 時許，異議人駕車由台四線3.5 公里
      往竹圍方向行駛，該地限速60公里，換算每秒速限16.66
      公里，依採證之2 張照片車輛位置相對比，第1 張照片顯
      示車輛前輪剛到第一個斑馬線前緣，而下1 秒即第2 張照
      片顯示，車子後輪還在第2 個班馬線的後緣，異議人所有
      車輛之車身不到3 公尺，2 個斑馬線各為1 公尺，而這2
      個斑馬線相距不到10公尺，加總顯示車速每秒在15公尺以
      下，並未超速，故如附表三(一)就超速所為處罰之處分應予
      撤銷。
（四）原處分機關並未將註銷異議人即受處分人甲○○所使用WJ
      ─4423車牌號碼之處分通知異議人，且異議人於民國92年
      8 月19日間尚收到雲林縣稅捐稽徵處寄送之90、91年度牌
      照稅繳款書，已於92年8 月繳納完畢，異議人並不知WJ─
      4423牌照被註銷，是異議人於90年6 月23日上午7 時許、
      90年7 月2 日上午11時58分及92年8 月20日上午8 時50分
      駕駛前開車牌號碼之車輛行駛於道路，應不可歸責於異議
      人，如附表編號三(二)、四、五關於使用註銷牌照行駛之處
      罰，應予撤銷。
二、撤銷原處分部分：
（一）本件如附表編號二所示之雲監裁字第裁72─Ａ00000000號
      裁決書之裁決內容，係以受處分人於88年12月29日18時5
      分許，在台北市○○○路與華陰街口闖紅燈，因而予以裁
      處罰鍰1800元。經查：原處分機關認定受處分人有該違規
      行為，無非係以舉發通知單為其主要佐據，惟經本院向原
      處分機關函調此部分舉發違規事實之採證照片，原處分機
      關因原舉發單位未移送而再函請原舉發單位提供，經原舉
      發單位台北市政府警察局大同分局函復採證底片已逾保存
      期限銷毀無法提供，僅提供郵寄大宗郵件掛號收執單過院
      參辦等情，有原處分機關雲林監理站93年10月18日嘉監雲
      字第09 30013147 號函及台北市政府警察局大同分局93年
      10 月28 日北市警同分交字第09363409900 號函暨大宗函
      件交寄紀錄單等件在卷可參。然觀之本件其他有採證照片
      之違規事實，於舉發違規通知單上均載「附採證照片」，
      惟本件違規之舉發通知單上卻載「依採證照片」，有舉發
      違規通知單在卷可參，顯見於寄發本件違規通知單時並未
      檢附違規照片。再者採證照片為駕駛人違規之證據，受處
      分人於88年6 月17日違規之採證照片均尚保存，然88年12
      月29日之本件違規照片卻已銷燬，實有可疑。台北市政府
      警察局大同分局之大宗郵件交寄單固可證明有交寄郵件（
      舉發通知單）給受處分人，惟不能證明受處分人有此部分
      違規事實，是既無任何證據可資證明異議人有違規事實，
      自應作對受處分人即受處分人有利之認定，原處分機關遽
      對受處分人為前開裁決，即難認為允當，應認受處分人之
      異議為有理由，由本院將原處分機關雲監裁字第裁72─Ａ
      000000 00 號處分撤銷，改諭知受處分人不罰。
（二）如附表編號三(二)、四、五所示裁決書之裁決內容，均係以
      受處分人使用註銷牌照行駛，因而各予以裁處罰鍰3600元
      並扣繳牌照。經查：
    １按行政處分應合法送達於受處分人，使受處分人知悉處分
      內容，始生效力，如未經合法送達，即屬未發生效力之行
      政處分。本件原處分機關於89年3 月8 日以雲監五違車字
      第72─000000000 號裁決書註銷受處分人使用之WJ─4423
      車牌號碼，該裁決書雖於89年3 月9 日送達雲林縣北港鎮
      水埔64號，由「蘇剛輔」收受，有該裁決書及送達回執影
      本各一紙在卷可參。惟查受處分人於87年12月29日已自該
      址遷移至桃園縣大園鄉埔心村廟後70號1 樓之1
      受處分人
      64號已非受處人之住所。又受處分人稱未收到該裁決書，
      且不認識「蘇剛輔」等情，受處分人原
      內，於87年12月29日遷出居住於桃園縣大園鄉埔心村廟後
      70號1 樓之1 ，蘇竹根戶內亦無「蘇剛輔」之人，蘇剛輔
      雖亦
      同一門牌之情形，蘇剛輔既非受處分人之同居人或受僱人
      ，又無證據證明蘇剛輔已將收受之裁決書轉交受處分人，
      應認該裁決書之送達並未合法。
    ２再者，異議人使用WJ─4423牌照之90、91年度全期使用牌
      照繳款書，未能於年度開徵期間送達，遂依稅捐稽徵法第
      21條規定於5 年核課期間內另行發單，繳納期間改自92年
      8 月1 日至92年8 月31日止，上述繳款書分別於92年7 月
      22日及92年7 月23日合法送達異議人，因異議人於92年
      8 月19日繳納，並於法定繳納期間繳納，當無滯納金之問
      題等情，有雲林稅捐稽徵處93年9 月21日雲稅消字第0930
      053712號函及牌照稅繳款書2 紙附卷可稽。本件原處分機
      關註銷牌照之裁決書未合法送達給受處分人，稅捐機關又
      依法課徵該WJ─4423號車牌號碼之使用牌照稅，足使異議
      人確信WJ─4423牌照為有效之牌照，受處分人辯稱不知WJ
      ─4423牌照被註銷堪予採信。
    ３如上述，原處分機關註銷WJ─4423號牌照之裁決書未合法
      處分前，該裁決書應尚未生效力，又受處分人於92年8 月
      19日尚且繳納牌照稅，可見受處分人於92年8 月20日前並
      不知悉WJ─4423牌照被註銷，是受處分人分別於90年6 月
      23 日 上午7 時許、90年7 月2 日上午11時58分許、及92
      年8 月20日上午8 時50分許使用WJ─4423號牌照行駛道路
      之行為，實難認有何故意或過失。原處分機關遽對受處分
      人為如附表編號三(二)、四、五所示之裁決，即難認為允當
      ，此部分應認受處分人之異議為有理由，由本院將原處分
      機關如附表編號三(二)、四、五所示裁決書之處分撤銷，改
      諭知受處分人不罰。
三、異議駁回部分：
（一）受處分人即異議人固不否認於如附表編號一、三所示時、
      地駕駛車牌號碼WJ─4423號自用小客車行駛之事實，惟否
      認有各該裁決書所指超速行駛情事。
（二）查受處分人即異議人於附表編號一、三所示之時間、地點
      超速行駛，受處分人當時行車之速度，係由電腦測速儀器
      所測得，有採證照片各2 紙及舉發違反道路交通管理事件
      通知單各1 紙在卷可稽，。又查受處分人所駕駛WJ─4423
      號自用小客車之持車長為369 公分，有汽車車籍查詢表在
      卷可憑，受處分人稱其汽車車身不到3 公尺及以目測稱附
      表邊號一、三所示地點路口斑馬線間之距離不到30 公 尺
      、10公尺等，已有錯誤且無所據，其以採證照片前後顯示
      車輪位置及以不正確之汽車車身長度、路口斑馬線間之距
      離，推算其行車速度顯無可採。
（三）本件受處分人違規超速之事實，係以精密之電腦儀器所測
      得之行車速度計算，應屬精確。異議人有附表編號一、三
      所示違規事實，堪予認定。原處分機關依道路交通管理處
      罰條例第40條第1 項規定，各裁處受處分人如附表編號一
      、三所示之罰鍰，核無違誤，是受處分人此部分之異議為
      無理由，應予駁回。
四、依道路交通案件處理辦法第十九條、第二十條前段，裁定如
    主文。
中　　華　　民　　國　  94  　年　　1　　月　   31  　日
                        臺灣桃園地方法院交通法庭
                                法  官  蔡寶樺
上正本證明與原本無異。
如不服本裁定，應於裁定送達後5 日內向本院提出抗告狀。
                                書記官  王泰元
中　　華　　民　　國　  94    年　　1　　月  　 31　  日
附表：
異議人違規之時間、地點、交通部公路總局嘉義區監理所雲林監
理站裁決所裁決書字號、處分內容
一、雲監裁字第裁72─685900號裁決書（雲院93年交聲字第49號
    卷第16頁）
    違規時間：88年6月17日14時15分
    違規地點：臺中市太原五號橋
    違規事實：限速60公里，經雷達測速照時速71公里，超速11
              公里。
    處分內容：罰緩新台幣（下同）1200元
    證據資料：１臺中市警察局（88）中市警交（乙）字第6859
                00號舉發通知單（同上卷第23頁）
    　　　　　２採證照片2張（同上卷第9頁）
二、雲監裁字第裁72─Ａ00000000號裁決書（同上卷第15頁）
　　違規時間：88年12月29日18時5分
　　違規地點：臺北市○○○路與華陰街口
　　違規事實：闖紅燈
　　處分內容：罰緩1800元
 　 證據資料：臺北市政府警察局北市警交大字第Ａ00000000號
              舉發通知單（同上卷第22頁）
三、雲監裁字第裁72─Ｄ00000000號裁決書（同上卷第12頁）
    違規時間：90年6 月23日7 時
    違規地點：臺4線3.5 公里往竹圍方向
    違規事實：(一)限速60公里，經雷達測速照時速75公里，超速
                15公里。
              (二)使用註銷之牌照行使
    處分內容：違規事實(一)處罰緩1700元
                      (二)處罰鍰3600元並扣繳牌照
    證據資料：１桃園縣警察局桃警交相字第Ｄ00000000號舉發
                通知單（同上卷第21頁）
              ２採證照片2張（同上卷第10頁）
四、雲監裁字第裁72─ＩＩ0000000 號裁決書（同上卷第20頁）
    違規時間：90年7 月2 日11時58分
    違規地點：臺17線50公里處
    違規事實：使用註銷之牌照行駛
    處分內容：罰緩3600元並扣繳牌照
    證據資料：彰化縣警察局彰警交相字第ＩＩ0000000 號舉發
              通知單
五、雲監裁字第裁72─Ｄ1 Ａ418908號裁決書（同上卷第19頁）
    違規時間：92年8 月20日8 時50分
    違規地點：桃園縣蘆竹鄉○○路○ 段255 號
    違規事實：使用註銷之牌照行駛
    處分內容：罰緩3600元並扣繳牌照
    證據資料：桃園縣警察局桃警局交字第Ｄ1 Ａ418908號舉發
    通知單
